Minutes et répertoires du notaire Antoine QUINQUET, 30 octobre 1744 - 22 juin 1761 (étude I)
Archives nationales
- Minutes de Antoine QUINQUET, 1724 - 1816; MC/ET/I/418 - MC/ET/I/728
  - Minutes. 1746, mai - 1746, juin, mai 1746 - juin 1746; MC/ET/I/426
    - Inventaire après décès de Catherine Chignon, veuve de Nicolas Filhol., 23 juin 1746; MC/ET/I/426
      inventaire après décès; Chignon, Catherine; Filhol, Nicolas
    - Contrat de mariage entre Jean-Baptiste Royal, maître tailleur d'habits, rue du Sépulcre, et Angélique Mercier, fille de Jean Mercier, laboureur, rue du Sépulcre., 26 juin 1746; MC/ET/I/426
      contrat de mariage; Saint-Sépulcre (rue du); Royal, Jean Baptiste; Mercier, Angélique; Mercier, Jean; tailleur d'habits; agriculteur
    - Compte rendu Nicolas Girardin, maître peintre, rue Cassette, en tant que curateur, 26 juin 1746; MC/ET/I/426
      compte-rendu; Girardin, Nicolas
    - Contrat de mariage entre Jean François Place, domestique chez le duc de Villeroy, rue de Varenne, et Marie Anne Desrue, fille de Charles Desrue, aubergiste, rue de la Planche. Témoin: Jean François Lefebvre, orfèvre; Nicolas Dervin, maître serrurier., 29 juin 1746; MC/ET/I/426
      contrat de mariage; Varenne (rue de); Planche (rue de la); Neufville, Louis François Anne de (1695-1766); Place, Jean François; Desrue, Marie-Anne; Desrue, Charles; employé de maison; hôtelier
  - Minutes. 1746, juillet - 1746, septembre, juillet 1746 - septembre 1746; MC/ET/I/427
    - Contrat de mariage entre Joseph Clément, compagnon menuisier, rue de Grenelle, et Marie Jeanne Simon, veuve de François Henri Nicole Fleury, compagnon bourrelier, rue de Grenelle., 1er juillet 1746; MC/ET/I/427
      contrat de mariage; Grenelle (rue de); Clement, Joseph; Simon, Marie-Jeanne; Fleury, François-Henri-Nicole; menuisier; sellier
    - Claude Duchesne, maçon, rue Princesse, achète une maison sise rue Saint-Maur., 6 juillet 1746; MC/ET/I/427
      Duchesne, Claude
    - Obligation d'Etienne Alexandre Leclerc, maître brodeur, rue de Sèvres., 11 juillet 1746; MC/ET/I/427
      obligation; Leclerc, Estienne Alexandre
    - Compte de tutelle de Claude Annais, maître tourneur, rue du Four., 13 juillet 1746; MC/ET/I/427
      Annais, Claude
    - Contrat de mariage entre Pierre Chauvot, rue d'Anjou, et Françoise Thubert, fille de Cassien Thubert, architecte à Dijon, rue d'Anjou., 18 juillet 1746; MC/ET/I/427
      contrat de mariage; Anjou (rue d'); Chauvot, Pierre; Thubert, Françoise; Thubert, Cassien; architecte
    - Contrat de mariage entre Jacques Miolle (Miotte), fils d'Antoine Miotte, vivant maître tapissier à Paris. rue des Vieilles-Tuileries, et Marie Doge, fille de Jean-Baptiste Doge, loueur de carrosses, rue Saint-Maur., 18 juillet 1746; MC/ET/I/427
      contrat de mariage; Vieilles-Tuileries (rue des); Saint-Maur (rue); Miolle, Jacques; Doge, Marie; Doge, Jean Baptiste; loueur de véhicules
    - Inventaire après décès de Gabriel Lezier, jardinier, rue Saint-Domonique, époux de Marie Jeanne Salomon., 19 juillet 1746; MC/ET/I/427
      inventaire après décès; Saint-Dominique (rue); Lezier, Gabriel; Salomon, Marie Jeanne; jardinier
    - Contrat de mariage entre Claude Menet, rue du Cherche-Midi, et Madeleine Leveque, maîtresse d'école, fille d'Hugues Leveque, sergent invalide, rue de Sève., 19 juillet 1746; MC/ET/I/427
      contrat de mariage; Cherche-Midi (rue du); Sèvres (rue de); Menet, Claude; Leveque, Madeleine; Leveque, Hugues; enseignant
    - Contrat de mariage entre Louis Baussonet, cordonnier, rue Sainte-Marguerite, et Barbe Chavonnet, fille de Denis Chavonnet, laboureur, rue du Sépulcre., 21 juillet 1746; MC/ET/I/427
      contrat de mariage; Sainte-Marguerite (rue); Saint-Sépulcre (rue du); Baussonet, Louis; Chavonnet, Barbe; Chavonnet, Denis; cordonnier; agriculteur
    - Testament d'Angélique Quenelle, rue Sainte-Marguerite, veuve de Pierre Michel Capdevielle, sergent aux gardes françaises et capitaine des portes de Strasbourg., 28 juillet 1746; MC/ET/I/427
      testament; Sainte-Marguerite (rue); Quenelle, Angélique; Capdevielle, Pierre-Michel
    - Inventaire après décès de Nicolas Baudin, maître boulanger, rue de la Chaise, à la requête de Louise Madeleine Françoise Bresse, sa veuve., 29 juillet 1746; MC/ET/I/427
      inventaire après décès; Chaise (rue de la); Baudin, Nicolas; Bresse, Louise-Madeleine-Françoise; boulanger
    - Inventaire après décès de Charles Bourdin, gagne-deniers, rue de la Planche, à la requête de sa veuve Jeanne Delahaye., 30 juillet 1746; MC/ET/I/427
      inventaire après décès; Planche (rue de la); Bourdin, Charles; Delahaye, Jeanne; journalier
    - Mise en apprentissage de menuisier de Jean Nioucel, âgé de 13 1/2 ans, pour 6 ans, chez Guillaume Lebel, maître menuisier, rue de Sèvres, nourri, logé, blanchi, sans deniers déboursés., 30 juillet 1746; MC/ET/I/427
      contrat d'apprentissage; Nioucel, jean; Lebel, Guillaume
    - Testament de Marguerite Brisson, rue Saint-Placide, femme de Pierre Jacques Caudelier, bourgeois de Paris., 3 août 1746; MC/ET/I/427
      testament; Saint-Placide (rue); Brisson, Marguerite; Caudelier, Pierre-Jacques
    - Inventaire après le décès de Catherine Percey, dressé à la requête de Jacques Lacorne, maître de danse, rue du Vieux-Colombier, son mari, décédée cul-de-sac de la rue Férou, paroisse Saint Sulpice, le 30 juillet 1742., 5 août 1746; MC/ET/I/427
      Tableaux, instruments de musique, bibliothèque, vaisselle d'argent.
      inventaire après décès; Vieux-Colombier (rue du); Lacorne, Jacques; Percey, Catherine; danseur; enseignant
    - Contrat de mariage entre François Brayer, rue du Cherche-Midi, et Marie-Anne Brintemps, fille de Jean-André Brintemps, suisse de porte, rue du Cherche-Midi., 8 août 1746; MC/ET/I/427
      contrat de mariage; Cherche-Midi (rue du); Brayer, François; Brintemps, Marie-Anne; Brintemps, Jean-André
    - Compromis pour Nicolas Girardin, maître peintre, rue Cassette., 8 août 1746; MC/ET/I/427
      accord; Girardin, Nicolas
    - Compromis concernant François Guichard, maître peintre, rue du Vieux-Colombier., 8 août 1746; MC/ET/I/427
      accord; Guichard, François
    - Inventaire après décès de Jean-Baptiste Bouvier, tailleur, rue du Four, à la requête de sa veuve Marie Jeanne Roussel., 8 août 1746; MC/ET/I/427
      inventaire après décès; Four (rue du); Bouvier, Jean-Baptiste; Roussel, Marie-Jeanne; tailleur d'habits
    - Devis et marché par Jean Caillon, maître menuisier, rue du Bac., 10 août 1746; MC/ET/I/427
      devis; marché; Caillon, Jean
    - Contrat de mariage entre Pierre Louis Brisseau, gagne-deniers, rue du Sépulcre, et Marie Jeanne Roussel, veuve de Jean-Baptiste Bouvier, tailleur, rue du Four., 11 août 1746; MC/ET/I/427
      contrat de mariage; Saint-Sépulcre (rue du); Four (rue du); Brisseau, Pierre-Louis; Roussel, Marie-Jeanne; Bouvier, Jean-Baptiste; journalier; tailleur d'habits
    - Transaction de Jean de Jullienne, entrepreneur des manufactures royales de draps et de teinture aux Gobelins, rue Gobelin., 11 août 1746; MC/ET/I/427
      accord; Jullienne, Jean de
    - Constitution par Jean-Baptiste Tilliard, maître menuisier, rue Neuve-Cléry., 11 août 1746; MC/ET/I/427
      constitution de rente; Tilliard, Jean-Baptiste
    - Contrat de mariage entre Louis François Chombard, gagne-deniers, rue du Bord-de-l'Eau, et Madeleine Pocq, veuve de Jean Blanchard, grenadier dans le régiment des gardes françaises, rue du Bord-de-l'Eau., 12 août 1746; MC/ET/I/427
      contrat de mariage; Chombard, Louis-François; Pocq, Madeleine; Blanchard, Jean; journalier
    - Bail à André Godille, maître fondeur, rue Princesse., 12 août 1746; MC/ET/I/427
      bail; Godille, André
    - Inventaire après décès de Memy Desjardins, employé à la gabelle, rue de Buci, à la requête de Madeleine Morel, sa veive, maîtresse couturière., 12 août 1746; MC/ET/I/427
      inventaire après décès; Buci (rue de); Desjardins, Memy; Morel, Madeleine
    - Bail d'une maison par Just Chardin, maître menuisier ds plaisirs du roi, rue Princesse., 14 août 1746; MC/ET/I/427
      bail; Chardin, Just
    - Bail au profit de Louis Duclos, marchand tapissier, rue du Four., 14 août 1746; MC/ET/I/427
      bail; Duclos, Louis
    - Inventaire après décès de Marie-Madeleine Favier, rue de Gaillon, à la requête d'Etienne Macé, son mari, maître sellier-carossier., 17 août 1746; MC/ET/I/427
      inventaire après décès; Gaillon (rue); Favier, Marie-Madeleine; Macé, Etienne; sellier; carrossier
    - Contrat de mariage de Jacques Lacorne, maître de danse à Paris, rue du Vieux Colombier, paroisse Saint-Sulpice, veuf sans enfant de Catherine Percey, et de Marie Angélique Simon, fille de Joseph Simon, chirurgien aux infirmeries de l'hôtel royal des Invalides, et de Marie Jeanne Trouin, demeurant rue de Bourgogne, paroisse Saint Sulpice. Parmi les témoins: Jacques Rameru, maître de musique, ami du futur., 19 août 1746; MC/ET/I/427
      contrat de mariage; Vieux-Colombier (rue du); Lacorne, Jacques; Simon, Marie-Angélique; Simon, Joseph; danseur; enseignant; chirurgien
    - Inventaire après décès d'Anne Françoise Bunel, rue Thibault-aux-Dés, à la requête de Jean François Le Tellier, son mari, maître et marchand tailleur d'habits., 20 août 1746; MC/ET/I/427
      inventaire après décès; Thibault-aux-Dés (rue); Bunel, Anne-Françoise; Le Tellier, Jean-François; commerçant; tailleur d'habits
    - Reconnaissance de Philippe Segretain, entrepreneur des bâtiments à Chenoise, près Provins., 20 août 1746; MC/ET/I/427
      reconnaissance; Segretain, Philippe
    - Contrat de mariage entre Jean-Pierre de Letang, au Moulineau, et Marie Jeanne Lestrade, fille de Jacques Lestrade, tailleur de pierre, faubourg Saint-Jacques-du-Haut-Pas., 21 août 1746; MC/ET/I/427
      contrat de mariage; Letang, Jean-Pierre de; Lestrade, Marie Jeanne; Lestrade, Jacques; tailleur de pierre
    - Contrat de mariage entre Jean François Le Tellier, tailleur, rue Thibault-aux-Dés, et Marie Anne Rambure, fille de Jean Rambure, laboureur, rue des Saints-Pères., 21 août 1746; MC/ET/I/427
      contrat de mariage; Thibault-aux-Dés (rue); Saints-Pères (rue des); Le Tellier, Jean François; Rambure, Marie Anne; Rambure, Jean; tailleur d'habits; agriculteur
    - Constitution de Denis Rocquet, maître maçon, rue de Sèvres., 24 août 1746; MC/ET/I/427
      constitution de rente; Rocquet, Denis
    - Contrat de mariage entre François Louis Drouart, contrôleur au bureau des aides du port Saint-Paul, rue Saint-Antoine, et Elisabeth Hanen, veuve de Pierre Louis François Auzon, marchand mercier, rue Bordet., 29 août 1746; MC/ET/I/427
      contrat de mariage; Saint-Antoine (rue); Drouart, François-Louis; Hanen, Elisabeth; Auzon, Pierre-Louis-François
    - Quittance de Jean de Jullienne, écuyer, entrepreneur des manufactures royales de draps et teinture aux Gobelins, rue Gobelin., 31 août 1746; MC/ET/I/427
      quittance; Jullienne, Jean de
    - Contrat de mariage entre Jacques Charles Couturier, compagnon charpentier, Versailles, et Marie Jeanne Pompone, fille de Louis Pompone, charpentier de bateaux, Versailles., 1er septembre 1746; MC/ET/I/427
      contrat de mariage; Versailles (Yvelines); Couturier, Jacques-Charles; Pompone, Marie-Jeanne; Pompone, Louis; charpentier; charpentier
    - Obligation d'Henri Sevestre, marchand joaillier, rue de Harlay., 3 septembre 1746; MC/ET/I/427
      obligation; Sévestre, Henry
    - Contrat de mariage entre Louis Robert, maître rubannier, rue Saint-Denis, et Marguerite Viart, fille de Nicolas Viart, employé dans les fermes du roi, rue de l'Université., 4 septembre 1746; MC/ET/I/427
      contrat de mariage; Saint-Denis (rue); Université (rue de l'); Robert, Louis; Viart, Marguerite; Viart, Nicolas; passementier
    - Contrat de mariage entre Joseph Denis, marchand, rue Serpente, et Marie-Françoise Michel, fille de Jean Michel, vigneron, rue de Seine., 6 septembre 1746; MC/ET/I/427
      contrat de mariage; Serpente (rue); Seine (rue de); Denis, Joseph; Michel, Marie-Françoise; Michel, Jean; commerçant; viticulteur
    - Contrat de mariage entre Charles Lioux, ouvrier boutonnier, hôtel royal des Invalides, et Marie Anne Laujeux, fille de François Laujeux, laboureur, hôtel royal des Invalides., 17 septembre 1746; MC/ET/I/427
      contrat de mariage; Invalides (hôtel des); Lioux, Charles; Laujeux, Marie Anne; Laujeux, François; agriculteur
    - Transaction concernant Charles François Chastrier, menuisier, rue du Four., 20 septembre 1746; MC/ET/I/427
      accord; Chastrier, Charles François
    - Constitution concernant Laurent Planquet, maître menuisier, rue Neuve-Guillemain., 27 septembre 1746; MC/ET/I/427
      constitution de rente; Planquet, Laurent
    - Partage de Mathieu Blotin, marchand joaillier, et sa femme Jeanne Elisabeth de Gastine., 29 septembre 1746; MC/ET/I/427
      partage; Blotin, Mathieu; Gastine, Jeanne-Elisabeth de; commerçant; orfèvre
  - Minutes. 1746, octobre - 1746, décembre, octobre 1746 - décembre 1746; MC/ET/I/428
    - Contrat de mariage entre Robert Hamel, garçon jardinier, rue de Vaugirard, et Jacqueline Verand, fille de François Verand, laboureur, rue de Vaugirard., 2 octobre 1746; MC/ET/I/428
      contrat de mariage; Vaugirard (rue de); Hamel, Robert; Verand, Jacqueline; Verand, François; jardinier; agriculteur
    - Inventaire après décès de Charles Armand Jean-Baptiste de Colbert, marquis de Seignelay., 4 octobre 1746; MC/ET/I/428
      inventaire après décès; Colbert, Charles-Armand-Jean-Baptiste de (marquis de Seignelay)
    - Contrat de mariage entre Michel Nicolas Simon, garçon bourrelier, rue de Sève, et Anne Provost, fille de Michel Provost, marchand forain, petite rue du Bac., 4 octobre 1746; MC/ET/I/428
      contrat de mariage; Sèvres (rue de); Bac (petite rue du); Simon, Michel Nicolas; Provost, Anne; Provost, Michel; sellier; commerçant; forain
    - Renonciation à la succession d'Antoine Lebrun, maître maçon, au fort de Meulan., 5 octobre 1746; MC/ET/I/428
      Lebrun, Antoine
    - Testament de Catherine Henriette de Sennecterre de La Ferté, rue de Sève, femme de François Bullion, marquis de Longchène., 6 octobre 1746; MC/ET/I/428
      testament; Sèvres (rue de); Sennecterre de la Ferté, Catherine Henriette de; Bullion, François de (marquis de Longchène)
    - Contrat de mariage entre Jean Pierre Leleu, voiturier par terre, rue de la Boucherie, et Marie Catherine Flipot, fille de Jacques Flipot, blanchisseur, rue du Bord-de-l'Eau., 7 octobre 1746; MC/ET/I/428
      contrat de mariage; Leleu, Jean Pierre; Flipot, Marie Catherine; Flipot, Jacques; transporteur de marchandises; teinturier blanchisseur
    - Sentence arbitrale dans la succession de Nicolas Girardin, maître peintre., 7 octobre 1746; MC/ET/I/428
      décision; partage; Girardin, Nicolas
    - Sentence arbitrale concernant François Guichard, maître peintre., 7 octobre 1746; MC/ET/I/428
      décision; partage; Guichard, François
    - Devis et marché pour la couverture de maison par maître couvreur de bâtiments, Jean Caillon, maître menuisier, rue du Bac., 11 octobre 1746; MC/ET/I/428
    - Transport par les héritiers de Claude Javillier, danseur ordinaire de l'Académie royale de musique à l'Académie royale de musique, ses trois fils: Jean-Baptiste Javillier, Claude Javillier, Jacques Javillier, maîtres à danser de l'Académie royale de musique., 14 octobre 1746; MC/ET/I/428
      cession; Javillier, Claude; Javillier, Claude (fils); Javillier, Jean-Baptiste; Javillier, Jacques; enseignant; danseur
    - Transport à Etienne Alexandre Leclerc, maître brodeur, rue de Sèvres., 14 octobre 1746; MC/ET/I/428
      Leclerc, Estienne Alexandre
    - Notoriété de Gaspard Lehain, tapissier, rue Princesse., 16 octobre 1746; MC/ET/I/428
      Lehain, Gaspard
    - Inventaire après décès de Philippe Charpentier, domestique, rue du Faubourg-Saint-Jacques-du-Haut-Pas, à la requête de Marguerite Cossard, sa veuve., 17 octobre 1746; MC/ET/I/428
      inventaire après décès; Charpentier, Philippe; Cossard, Marguerite; employé de maison
    - Contrat de mariage entre Joseph Lanchet, garçon de cuisine, rue Neuve-Saint-Merri, et Marguerite Cossard, veuve de feu Philippe Charpentier, rue du Faubourg Saint-Jacques-du-Haut-Pas., 17 octobre 1746; MC/ET/I/428
      contrat de mariage; Neuve-Saint-Merri (rue); Faubourg-Saint-Jacques (rue du); Lanchet, Joseph; Cossard, Marguerite; Charpentier, Philippe
    - Testament de Marguerite Viger, rue Childebert, épouse de Claude Leclerc, marchand faïencier., 21 octobre 1746; MC/ET/I/428
      testament; Viger, Marguerite; Leclerc, Claude; commerçant; porcelainier
    - Contrat de mariage entre Jean Bellat, garçon tapissier, rue du Four, et Anne Marguerite Pinot, fille de François Paul Pinot, maître à danser, rue du Four. Présents au mariage: Pierre Touschain, tapissier; Jean-Baptiste Bellat, tapissier., 23 octobre 1746; MC/ET/I/428
      contrat de mariage; Four (rue du); Bellat, Jean; Pinot, Anne-Marguerite; Pinot, François-Paul; tapissier; enseignant; danseur
    - Vente de Jacques Laporte, maître serrurier, quai des Ormes., 23 octobre 1746; MC/ET/I/428
      acte de vente; Laporte, Jacques
    - Partage de Philippe Disangremel, bourgeois de Paris, à la requête de se veuve Jeanne Baillot, blanchisseuse de linge, rue des Canettes., 23 octobre 1746; MC/ET/I/428
      partage; Canettes (rue des); Disangremel, Philippe; Baillot, Jeanne; teinturier blanchisseur
    - Contrat de mariage entre Charles Pierre Drabot, maître écrivain, rue des Petits-Champs, et Marie Jeanne Liger, fille de Jean Louis Liger, marchand drapier, rue Pierre-Sarrazin., 24 octobre 1746; MC/ET/I/428
      contrat de mariage; Petits-Champs (rue des); Pierre-Sarrazin (rue); Drabot, Charles-Pierre; Liger, Marie-Jeanne; Liger, Jean-Louis; écrivain; négociant
    - Testament de la femme de Claude Leclerc, marchand fayencier, Enclos de l'abbaye Saint-Germain-des-Prés., 24 octobre 1746; MC/ET/I/428
      testament; Leclerc, Claude
    - Contrat de mariage entre Hubert Alexandre Lebreton, garçon perruquier, rue Saint-Denis, et Marie Jeanne Froideval, fille d'André Froideval, commis dans les aides, cul de sac du Coq., 25 octobre 1746; MC/ET/I/428
      contrat de mariage; Saint-Denis (rue); Lebreton, Hubert Alexandre; Froideval, Marie-Jeanne; Froideval, André; coiffeur
    - Quittance de Jean François Baliguet, maître maçon, rue de la Mortellerie., 27 octobre 1746; MC/ET/I/428
      quittance; Baliguet, Jean François
    - Contrat de mariage entre Pierre Antoine Baron, cavalier dans la brigade, major de la maréchaussée, rue Saint-Victor, et Claude Gerson, veuve de Didier Garnier, cocher du duc de Mazarin, rue Saint-Antoine., 31 octobre 1746; MC/ET/I/428
      contrat de mariage; Saint-Victor (rue); Saint-Antoine (rue); Baron, Pierre-Antoine; Gerson, Claude; Garnier, Didier; Mazarin (duc de); conducteur de véhicules
    - Inventaire après décès de François Dambry, maître tissutier franger, à la requête de Louise Charlotte Etienne, sa veuve., 31 octobre 1746; MC/ET/I/428
      inventaire après décès; Dambry, François; Etienne, Louise-Charlotte
    - Contrat de mariage entre Jean Antoine Hébert, bourgeois de Paris, rue de la Chaise, et Anne Souleihou, fille de Pierre Souleihou, rue du Petit-Bourbon., 1er novembre 1746 - 4 novembre 1746; MC/ET/I/428
      contrat de mariage; Chaise (rue de la); Petit-Bourbon (rue du); Hébert, Jean Antoine; Souleihou, Anne; Souleihou, Pierre
    - Testament d'Antoinnette Duhainel, rue Sainte-Marguerite, veuve de François Delahaye, bourgeois de Paris., 2 novembre 1746; MC/ET/I/428
      testament; Sainte-Marguerite (rue); Duhainel, Antoinnette; Delahaye, François
    - Contrat de mariage entre Pierre François Boitard, maître fondeur, rue des Canettes, et Marie Louise Receveur, fille de François Receveur, loueur de carrosses, rue du Four., 7 novembre 1746; MC/ET/I/428
      contrat de mariage; Canettes (rue des); Four (rue du); Boitard, Pierre-François; Receveur, Marie-Louise; Receveur, François; fondeur; loueur de véhicules
    - Bail à Philippe Le Candre, maître arquebusier, rue de l'Université, au Gros-Caillou., 7 novembre 1746; MC/ET/I/428
      bail; Le Candre, Philippe
    - Vente par Barthélemy Jumel, menuisier, rue de Seine., 8 novembre 1746; MC/ET/I/428
      acte de vente; Jumel, Barthélémy
    - Devis et marché de fourniture des plombs par Jean Caillon, maître menuisier, rue du Bac., 11 novembre 1746; MC/ET/I/428
    - Clément Claude Joubert, bourgeois de Paris, met en apprentissage son fils Louis Claude, pour 6 ans, chez Jean Mathieu Chevalier maître menuisier ébéniste, rue de Grenelle. L'apprenti demeure chez son père., 15 novembre 1746; MC/ET/I/428
    - Pierre Leclerc, grainetier, met en apprentissage son fils Pierre Jean, pour 6 ans, chez Juste Chardin, maître, menuisier, rue du Four. Nourri, logé et blanchi par ses parents, qui fourniront aussi les draps et un lit. Logé chez son maître, sans deniers déboursés. Letellier Helic Jean Baptiste, menuisier, juré en charge, rue Payenne, présent au contrat d'apprentissage., 15 novembre 1746; MC/ET/I/428
      contrat d'apprentissage; Leclerc, Pierre; Leclerc, Pierre Jean; Chardin, Juste
    - Transport de rente à Jean Couillard Le Comte, maître menuisier, rue de Grenelle., 15 novembre 1746; MC/ET/I/428
      transport de droits; Couillard Le Comte, Jean
    - Pierre Alexis Hemon, menuisier juré en charge, rue de la Tacherie, est présent au brevet d'apprentissage., 15 novembre 1746; MC/ET/I/428
      contrat d'apprentissage; Hemon, Pierre Alexis
    - Inventaire après décès de Guillemette Gabrielle de Poulpry, quai des Théatins, veuve de Claude de Bonsens, comte de Courcy, lieutenant des vaisseaux du roi, capitaine d'une compagnie franche de la marine., 16 novembre 1746; MC/ET/I/428
      inventaire après décès; Théatins (quai des); Poulpry, Guillemette-Gabrielle; Bonsens, Claude de (comte de Courcy)
    - Testament d'Elisabeth Souflot, rue Pierre-Sarrazin, veuve de Jean Louis Liger, marchand drapier., 17 novembre 1746; MC/ET/I/428
      testament; Pierre-Sarrazin (rue); Souflot, Elisabeth; Liger, Jean-Louis; négociant
    - Quittance de la veuve de Joseph Doyen, maître ébéniste., 19 novembre 1746; MC/ET/I/428
      quittance; Doyen, Joseph
    - Vente Claude Maillard, maître maçon, d'une maison à Soissons., 19 novembre 1746; MC/ET/I/428
      acte de vente; Maillard, Claude
    - Testament de François Brissart, compagnon charpentier, rue du Four., 21 novembre 1746; MC/ET/I/428
      testament; Four (rue du); Brissart, François; charpentier
    - Quittance de Simon Hourtier, marchand tapissier, rue des Cizeaux., 25 novembre 1746; MC/ET/I/428
      quittance; Hourtier, Simon
    - Contrat de mariage entre César Joseph Marie de Nedouchel, rue des Petits-Augustins, et Isabelle Alexandrine Joséphine Eugénie de Nedouchel, fille d'Octave Alexandre de Nedouchel, marquis de Nedouchel, baron de Bouvignés, château de Bouvigniés en Flandre., 26 novembre 1746; MC/ET/I/428
      contrat de mariage; Petits-Augustins (rue des); Nedouchel, César Joseph Marie de; Nedouchel, Isabelle Alexandrine Joséphine Eugénie de; Nedouchel, Octave Alexandre de (marquis de Nedouchel, baron de Bouvignés)
    - Quittance de Louis Paffe, maître fondeur, rue des Boucheries., 28 novembre 1746; MC/ET/I/428
      quittance; Paffe, Louis
    - Quittance de Jean François Lefebvre, orfèvre, pont Saint-Michel., 28 novembre 1746; MC/ET/I/428
      quittance; Lefebvre, Jean François
    - Convention et marché de la construction d'un mur de clôture d'un terrain, à coté du cimetière des Invalides par Jean Tarde, maçon, Petite rue du Bac., 4 décembre 1746; MC/ET/I/428
      marché; Tarde, Jean
    - Inventaire après décès de François Brissart, compagnon charpentier, rue du Four., 6 décembre 1746; MC/ET/I/428
      inventaire après décès; Four (rue du); Brissart, François; charpentier